---
title: "Qare"
output: 
  html_document: 
    toc: yes
date: "2023-02-05"
---

```{r setup, include=FALSE}
library(tidyverse)
library(psych)
library(stringr)
library(openxlsx)
library(lubridate)
library(fmckage)
library(pander) # Function `pander()` to report results of statistical analysis.
library(knitr) # Function `kable()` to convert data frames into tables for reports.
library(DT) # Interactive tables for HTML documents (DataTables).
library(gt) # Easily Create Presentation-Ready Display Tables.
library(flextable) # Functions for Tabular Reporting.
library(knitr)
library(kableExtra)
library(fmckage)

qare <- read.xlsx("care_plateforme.xlsx", sheet = 1)
```

```{r data management, echo = F}
qare <- qare %>%
  select(-c(
    ticked_cardio_vascular_family, ticked_asthma, ticked_stress, ticked_psycho, ticked_neuroleptics,
    ticked_bcg, ticked_diphtheria_polio, ticked_tetanus, ticked_pertussis, ticked_haemophilus,
    ticked_hepatitis_b, ticked_pneumococcus, ticked_meningitis_c, ticked_mmr, ticked_hpv, ticked_influenza,
    ticked_zona, ticked_food, ticked_diet, ticked_alcohol, ticked_cigarettes, ticked_exercise
  )) %>%
  mutate(
    consultation_id = as.numeric(as.factor(consultation_id)),
    patient_id = as.numeric(as.factor(patient_id)),
    physician_id = as.numeric(as.factor(physician_id))
  )
```

# Teleconsultations
### nb total de TC étudiées? 
`r length(unique(qare$consultation_id))`

### nb de patients ayant effectué ces TC?
`r length(unique(qare$patient_id))`

### Répartition par mois du nb de TC?

```{r echo=F}
month(qare$day) %>%
  factor(labels = c(
    "January", "February", "Mars", "April", "May", "June", "July",
    "August", "September", "October", "November", "December"
  )) %>%
  table() %>%
  as.data.frame() %>%
  ggplot() +
  geom_col(aes(x = ., y = Freq)) +
  scale_y_continuous(breaks = seq(0, 1000, 25)) +
  labs(
    title = "TCs by month",
    x = "",
    y = "Count"
  )
```

### Répartition par saison du nombre de TC?
```{r, echo=F}
getSeason(qare$day) %>%
  table() %>%
  as.data.frame() %>%
  ggplot() +
  geom_col(aes(x = ., y = Freq)) +
  scale_y_continuous(breaks = seq(0, 1000, 50)) +
  labs(
    title = "TCs by season",
    x = "",
    y = "Count"
  )
```

### Proportion de TC ayant abouti à la prescription d'un antibio dans les CIM10
une catégorie abcès/périondotite, une catégorie carie et une catégorie autre affections nombre de CIM 10 pour chacune de ces 3 catégories donner le nombre et la proportion des TC?

```{r echo=F}
qare %>%
  # filter(has_antibiotic==1) %>%
  mutate(cim10 = case_when(
    str_detect(cim10, "Abcès|périodontite|parodonte") ~ "Abcès/périodontite",
    str_detect(cim10, "Carie") ~ "Carie",
    TRUE ~ "Autre"
  )) %>%
  data.frame() %>%
  count(cim10, has_antibiotic) %>%
  group_by(cim10) %>%
  mutate("%" = round(prop.table(n) * 100, 2)) %>%
  arrange(cim10, desc(has_antibiotic)) %>%
  kable() %>%
  kable_minimal()
```

### Durée moyenne des TC 
```{r echo=F}
describe(qare$consultation_duration, quant=c(.25,.75))[-c(1,2,7,11,12)] %>% 
    data.frame %>% 
    mutate(across(.cols = everything(), seconds_to_period),
           across(.cols = everything(), round, 0)) %>% 
    kable(col.names = c("Mean", "Standard deviation", "Median", "Trimmed mean", "Min", "Max", "Range","Standard error","25th percentile","75th percentile"),
          caption = "Consultation duration") %>% 
    kable_minimal()
```
"Trimmed mean" is calculated trimming 0.1% at both ends (removing top and lowest .1%, the outliers)


### Nombre moyen de TC déjà réalisées par ces patients 
`r mean(qare$nb_consultations_completed, na.rm=T)`

### Nombre moyen de TC déjà réalisées, same topic, par ces patients 
`r mean(qare$nb_consultations_completed_same_topic, na.rm=T)`

```{r echo=F}
table(qare$nb_consultations_completed_same_topic) %>%
  data.frame() %>%
  rename(Nb_consultation_same_topic = Var1) %>%
  mutate("%" = round(prop.table(Freq) * 100, 2)) %>%
  kable() %>%
  kable_minimal()
```

# Patients
### Age distribution
```{r echo=F}
qare %>%
  select(patient_id, patient_age_range) %>%
  distinct() %>%
  ggplot() +
  geom_bar(aes(x = patient_age_range)) +
  scale_y_continuous(breaks = seq(0, 1000, 50)) +
  labs(
    title = "Patient's age distribution",
    y = "Count",
    x = "Age"
  )

tab <- qare %>%
  select(patient_id, patient_gender, patient_age_range) %>%
  distinct()

ggplot(data = tab, aes(x = factor(patient_age_range), fill = patient_gender)) +
  geom_bar(data = subset(tab, tab$patient_gender == "F"), position = "identity") +
  geom_bar(data = subset(tab, tab$patient_gender == "M"), aes(y = after_stat(count) * (-1))) +
  scale_y_continuous(breaks = seq(-1000, 1000, 50)) +
  coord_flip() +
  labs(
    y = "Count",
    x = "Age",
    fill = "Gender", title = "Patient's age distribution by sex"
  )
```

### ATCD cardiovasculaires
```{r echo=F}
qare$ticked_cardio_vascular %>% table %>% 
    data.frame() %>% 
    mutate("%" = round(proportions(Freq)*100,2)) %>% 
    kable(col.names = c("","n","%"), caption = "ATCD cardiovasculaires oui/non") %>% 
    kable_minimal
```

# Physicians
### Nombre de prats ayant réalisé les TC
`r length(unique(qare$physician_id))`

### Réparition par genre homme ou femme
```{r echo=F}
qare %>%
  count(physician_gender) %>%
  mutate("%" = round(proportions(n) * 100, 2)) %>%
  slice(-3) %>%
  kable() %>%
  kable_minimal()
```

### Répartition par classe d’age
```{r echo=F}
qare %>%
  select(physician_id, physician_age_range) %>%
  distinct() %>%
  ggplot() +
  geom_bar(aes(x = physician_age_range)) +
  scale_y_continuous(breaks = seq(0, 100, 10)) +
  labs(
    title = "Physician's age distribution",
    y = "Count",
    x = "Age"
  )

# Pyramid age by sex
tab <- qare %>%
  select(physician_id, physician_gender, physician_age_range) %>%
  distinct()
ggplot(data = tab, aes(x = factor(physician_age_range), fill = physician_gender)) +
  geom_bar(data = subset(tab, tab$physician_gender == "Femme"), position = "identity") +
  geom_bar(data = subset(tab, tab$physician_gender == "Homme"), aes(y = after_stat(count) * (-1))) +
  scale_y_continuous(breaks = seq(-100, 100, 5)) +
  coord_flip() +
  labs(
    y = "Count",
    x = "Age",
    fill = "Gender", title = "Physician's age distribution by sex"
  )
```


### Répartition par spécialité (dentiste? médecin généraliste?)
```{r echo=F}
qare %>%
  count(speciality) %>%
  arrange(desc(n)) %>%
  mutate("%" = round(proportions(n) * 100, 2)) %>%
  kable() %>%
  kable_minimal()
```

### Réparition par type d’offre
```{r echo=F}
qare %>%
  count(offer) %>%
  arrange(desc(n)) %>%
  mutate("%" = round(proportions(n) * 100, 2)) %>%
  kable() %>%
  kable_minimal()
```

# Prescriptions
### Prescribed antibiotics  overview
```{r echo=F}
qare %>%
  separate_rows(c(molecule_filled, is_antibiotic, duration), sep = "\\|") %>%
  select(molecule_filled, is_antibiotic, duration) %>%
  mutate(molecule_filled = str_squish(molecule_filled), is_antibiotic = str_squish(is_antibiotic)) %>%
  rename(Molecule = molecule_filled, Atb = is_antibiotic) %>%
  filter(str_detect(Atb, "True|TRUE")) %>%
  mutate(
    Molecule =
      str_replace(
        Molecule,
        "(?i).*(amoxicilline.*clavulanique|clavulanique.*amoxicilline).*", "Augmentin"
      ),
    Molecule =
      str_replace(
        Molecule,
        "(?i).*(metronidazole.*spiramycine|spyramicine.*metronidazole).*", "Metronidazole+Spyramicine"
      ),
    Molecule =
      str_replace(
        Molecule,
        "(?i).*(clindamycine).*", "Clindamycine"
      ),
    Molecule = str_to_title(Molecule)
  ) %>%
  count(Molecule) %>%
  mutate("%" = round(proportions(n) * 100, 2)) %>%
  arrange(desc(n)) %>%
  kable() %>%
  kable_minimal()

```

### Nb of antibiotics prescribed during a consultation
```{r echo=F}
str_count(qare$is_antibiotic, "TRUE|True|true") %>% 
    table %>% 
    data.frame %>% 
    mutate("%" = round(prop.table(Freq)*100,2)) %>% 
    kable(col.names = c("Antibiotics prescribed","n","%"), caption = "Nb of antibiotics prescribed during a consultation") %>% 
    kable_minimal()

```



### Proportion d’antiinflammatoires prescrits (= toute molécule qui se termine en fene)
```{r echo=F}
table(str_detect(qare$molecule_filled, ".*fene\\b"), useNA = "ifany") %>%
  data.frame() %>%
  mutate("%" = round(proportions(Freq) * 100, 2)) %>%
  kable(col.names = c("", "n", "%"), caption = "Has anti-inflammatory") %>%
  kable_minimal()
```


### Nombre de prescription de radiologies
```{r echo=F}
str_detect(qare$imagery_category, "(?i)radio") %>%
  table(useNA = "ifany") %>%
  data.frame() %>%
  mutate("%" = round(proportions(Freq) * 100, 2)) %>%
  kable(col.names = c("", "n", "%"), caption = "Rx precribed?") %>%
  kable_minimal()
```

# Logistic regression
```{r univariate, echo=F, include = F}
# age des patients
# sexe des patients
# départements
# age des prats
# sexe des prats
# catégorie de pathologie (carie, abcès/périodontite ou autre)
# spécialité (med gé ou dentiste)
# durée de la TC
qare <- qare %>%
  mutate(
    patient_age_range = factor(patient_age_range,
      labels = c(
        "0-20", "0-20",
        "21-60", "21-60", "21-60", "21-60",
        "61-100", "61-100", "61-100", "61-100"
      )
    ),
    physician_age_range = factor(physician_age_range,
      labels = c(
        "21-60", "21-60", "21-60", "21-60",
        "61-100", "61-100"
      )
    )
  )

qare <- qare %>%
  mutate(cim10 = case_when(
    str_detect(cim10, "Abcès|périodontite") ~ "Abcès/périodontite",
    str_detect(cim10, "Carie") ~ "Carie",
    TRUE ~ "Autre"
  ))

mod1 = glm(data = qare, has_antibiotic ~ patient_age_range)
mod2 = glm(data = qare, has_antibiotic ~ patient_gender) 
mod3 = glm(data = qare, has_antibiotic ~ physician_gender) 
mod4 = glm(data = qare, has_antibiotic ~ physician_age_range) 
mod5 = glm(data = qare, has_antibiotic ~ cim10) 
mod6 = glm(data = qare, has_antibiotic ~ speciality)


rbind(summary(mod1)$coefficients,
summary(mod2)$coefficients,
summary(mod3)$coefficients,
summary(mod4)$coefficients,
summary(mod5)$coefficients,
summary(mod6)$coefficients) %>% 
    as.data.frame() %>% 
    slice(-1,-4,-6,-8,-10,-13) %>% 
    mutate(`Pr(>|t|)` = pval_format(`Pr(>|t|)`)) %>% 
    kable(col.names = c("Estimate","Std error","t-value","P-value"), caption = "Univariate models") %>% kable_minimal %>% 
    row_spec(c(1, 2, 4, 6, 7,8,11), bold = T)



tab1 = cbind(round(exp(confint(mod1)), 2),
             "OR" = round(exp(coef(mod1)), 2),
             "p-value" = round(coef(summary(mod1))[, "Pr(>|t|)"], 5))
tab2 = cbind(round(exp(confint(mod2)), 2),
             "OR" = round(exp(coef(mod2)), 2),
             "p-value" = round(coef(summary(mod2))[, "Pr(>|t|)"], 5))
tab3 = cbind(round(exp(confint(mod3)), 2),
             "OR" = round(exp(coef(mod3)), 2),
             "p-value" = round(coef(summary(mod3))[, "Pr(>|t|)"], 5))
tab4 = cbind(round(exp(confint(mod4)), 2),
             "OR" = round(exp(coef(mod4)), 2),
             "p-value" = round(coef(summary(mod4))[, "Pr(>|t|)"], 5))
tab5 = cbind(round(exp(confint(mod5)), 2),
             "OR" = round(exp(coef(mod5)), 2),
             "p-value" = round(coef(summary(mod5))[, "Pr(>|t|)"], 5))
tab6 = cbind(round(exp(confint(mod6)), 2),
             "OR" = round(exp(coef(mod6)), 2),
             "p-value" = round(coef(summary(mod6))[, "Pr(>|t|)"], 5))
```


```{r univariate results, echo=F}
rbind(tab1,tab2,tab3,tab4,tab5,tab6) %>% 
    as.data.frame %>% 
    slice(-1,-4,-6,-8,-10,-13) %>% 
    mutate("p-value" = pval_format(`p-value`)) %>% 
    `rownames<-`(c("Patient - age 21-60", "Patient - age 61-100", 
                   "Patient - Male", "Physician - Male", "Physician - age 61-100",
                "CIM10 - Miscellanea", "CIM10 - Carie", "General practician",
                "Geriatrician","Pediatrician", "Psychiatrist")) %>% 
    kable(col.names = c("2.5%", "97.5%", "OR", "p-value"), caption = "Univariate results") %>%
    kable_minimal() %>% 
    row_spec(c(1,2,4,5,6,7,8), bold = T)


```


```{r GLM RESULTS, echo=F}
lab = c("General practician","Patient - Male", "Patient - age 21-60",
                "Patient - age 61-100", "Physician - Male", "Physician - age 61-100",
                "CIM10 - Miscellanea", "CIM10 - Carie")

mod <- glm(
  data = qare, has_antibiotic ~ speciality + patient_gender + patient_age_range + physician_gender + physician_age_range + cim10,
  subset = (str_detect(qare$speciality, "dentist|general-practician"))
)

cbind(round(exp(confint(mod)), 2),
  "OR" = round(exp(coef(mod)), 2),
  "p-value" = round(coef(summary(mod))[, "Pr(>|t|)"], 5)
) %>%
  data.frame() %>%
    slice(-1) %>% 
    `rownames<-`(lab) %>% 
  mutate("p.value" = pval_format(p.value)) %>%
  kable(col.names = c("2.5%", "97.5%", "OR", "p-value")) %>%
  kable_minimal() %>% 
  row_spec(c(3,4,7,8), bold = T)
```


```{r FOREST PLOT, echo=F}
cbind(round(exp(confint(mod)), 2),
  "OR" = round(exp(coef(mod)), 2),
  "p-value" = round(coef(summary(mod))[, "Pr(>|t|)"], 5)) %>%
  as.data.frame() %>% 
  mutate("p-value" = pval_format(`p-value`),
         id = as.double(1:9)) %>% 
    rename("min" = "2.5 %",
           "max" = "97.5 %") %>% 
    slice(-1) %>% 
    ggplot(aes(y=id, x=OR)) +
    geom_point()+  
    scale_y_continuous(name = "", breaks=2:9, labels=lab)+
    geom_errorbarh(aes(xmin=min, xmax=max), height = .1)+ 
    labs()+
    geom_vline(xintercept = 1, linetype = 2)+
    theme_classic()+
    scale_x_continuous(breaks = seq(0,3,0.1))
    
  

```

La prescription d'atb est **34%** plus fréquent dans le groupe 21-60 ans et **35%** plus fréquent
dans le groupe 60+ ans (par rapport aux <20ans).  
La prescription d'atb est **6%** moins fréquents dans la categorie "autre pathologie" et **14%** moins
frèquents pour les caries (par rapport aux abcès/périodontite).
